# 陈版，少数股东权益

提问人：lxch119 时间：2014-09-19 17:47:46
前提错误，应该是C公司是全资子公司，D公司是C公司非全资子公司。这种情况下，C公司合并报表期初数，少数股东要不要调整的问题。

回答人：chenyiwei
不需要调整。因为受让的B的股权是 100 ％，不涉及少数股权；转让价格等于B的净资产，D个别报表层面的净资产也无需调整。